臺灣新竹地方法院交通事件裁定　　　　 99年度交聲字第620號
原處分機關　　交通部公路總局新竹區監理所
異　議　人
即受處分人　　陳士豪
上列異議人即受處分人因違反道路交通管理處罰條例案件，對於
交通部公路總局新竹區監理所民國99年11月9 日竹監自字第裁50
-E00000000號違反道路交通管理事件裁決處分聲明異議，本院裁
定如下：
    主  文
異議駁回。
    理  由
一、按受處分人，不服主管機關所為之處分，得於接到裁決書之
    翌日起20日內，向管轄地方法院聲明異議；又法院認為聲明
    異議無理由者，應以裁定駁回之，道路交通管理處罰條例第
    87 條 第1 項、道路交通事件處理辦法第18條分別定有明文
    。次按汽車行駛於高速公路、快速公路或設站管制之道路，
    不遵使用限制、禁止、行車管制及管理事項之管制規則而有
    行車速度超過規定之最高速限或低於規定之最低速限者，處
    汽車駕駛人新臺幣（下同）3,000 元以上6,000 元以下罰鍰
    並記違規點數1 點，道路交通管理處罰條例第33條第1 項第
    1 款、第63條第1 項第1 款分別定有明文。
二、原處分意旨略以：本件異議人即受處分人陳士豪（下稱異議
    人）於民國99年8 月4 日下午2 時53分許，駕駛車號DE-961
    7 號自小客車，行經新竹縣臺68線12.55 公里處（往西方向
    ），為新竹縣政府警察局交通隊警員以其有「限速90公里，
    經自動測速照相測得時速111 公里，超速21公里，行車超速
    20公里以上40公里以下（快速公路）」之違規事實，填製新
    竹縣政府警察局竹縣警交字第E00000000 號舉發違反道路交
    通管理事件通知單（下稱舉發通知單）逕行舉發，嗣異議人
    於應到案日期即99年9 月26日後之99年10月5 日到案提出申
    訴表示不服，經原處分機關函請原舉發單位調查結果，仍認
    異議人確有前開違規行為，乃依道路交通管理處罰條例第33
    條第1 項第1 款、第63條第1 項第1 款、違反道路交通管理
    事件統一裁罰基準表之規定，於99年11月9 日以交通部公路
    總局新竹區監理所竹監自字第裁50-E00000000號裁決書裁處
    異議人罰鍰新臺幣（下同）3,800 元，並記違規點數1 點。
    異議人收受前揭裁決書後，於99年11月15日聲明異議。
三、聲明異議意旨略以：伊覺得伊當時行車速度並沒有這麼快，
    之前申訴結果僅獲得一張雷達測速儀檢定合格證明書，並未
    見其他如出廠證明書、使用操作保養手冊，以了解儀器測速
    之誤差值等，爰依法聲明異議等語。
四、經查：
（一）本件異議人於99年8 月4 日下午2 時53分許，駕駛車牌號
      碼DE-9617 號自用小客車，行經台68線12.55 公里處（往
      西方向），該處行車速限為時速90公里等情，為異議人所
      不爭執，並有交通部公路總局公路資訊省道快速公路通車
      情形與速限統計表、省道快速公路通車里程統計一覽表各
      1 紙在卷可按（見本院卷第88至90頁反面），是本件之違
      規地點應屬快速道路且速限為90公里無訛。又異議人係以
      每小時111 公里之速度，超速21公里（20公里以上40公里
      以下）駕車行經該路段時，經警以雷達測速儀採證拍照後
      ，逕行舉發等情，亦有上開舉發通知單、採證照片1 張及
      新竹縣政府警察局於99年10月19日出具之竹縣警交字第09
      90027172 號函附卷可稽。
（二）次查本件舉發警員所使用之雷達測速儀為GATSOMETER廠牌
      、規格為24.125 GHz（K-Band）照相式，檢定合格單號碼
      為MOGA0000000A，MOGA0000000B，檢定日期為98年12月14
      日，有效期限為99年12月31日等情，有經濟部標準檢驗局
      98年12月14日雷達測速儀檢定合格證書在卷可憑。
（三）又「二、... 本件雷達測速儀檢定合格證書之檢定係依據
      經濟部標準檢驗局公告之CNMV91（第1 版）『雷達測速儀
      檢定檢查技術規範』執行檢定，其規範內容有1.構造及功
      能檢查2.微波發射頻率檢查3.發射天線之輻射場型檢查4.
      微波輻射功率強度檢查5.速率偵測之準確度檢查等項目，
      完成各項目之檢測後均須符合第3.8 節雷達測速儀各項檢
      定公差之規定，始可判定檢定合格。三、... 依照度量衡
      器檢定檢查辦法第3 條之7 （一）公務檢測用雷達測速儀
      為應經檢定之法定度量衡器，依據CNMV91（第1 版）『雷
      達測速儀檢定檢查技術規範』之第4.2 節檢定合格印證之
      規定，檢定合格後應發給檢定合格證書。四、... 雷達測
      速儀之檢定合格有效期間為1 年，自附加檢定合格印證之
      日起至附加檢定合格印證月份之次月始日起算1 年止」一
      節，業經財團法人台灣電子檢驗中心於100 年7 月4 日以
      （100 ）台電檢量字第258 號函覆甚明（見本院卷第72至
      73頁），堪認拍攝本件舉發照片之雷達測速儀每年均經檢
      定單位依據雷達測速儀檢定檢查技術規範檢驗合格後方得
      使用。且依雷達測速儀檢定檢查技術規範第3.8 節之規定
      ，各項檢定公差如下：(1). 微波發射頻率：工作頻率之±
      0.2 ％以內，(2). 發射天線主波束寬度：不大於24度，(3)
      . 發射天線旁波束與主波束之差：大於15分貝（dB），(4)
      . 微波輻射功率強度：不大於10mW/cm （平方）（CNS614
      1 ），(5). 速率偵測之準確度：不大於1km/h ；或不大於
      2km/h（當速率在150km/h 以上時），則依該技術規範檢
      定合格之雷達測速儀，於受測者速率小於150km/h時，所
      偵測之速率誤差值應不大於1km/h ，本件雷達測速儀經經
      濟部標準檢驗局委託財團法人台灣電子檢驗中心代為實施
      雷達測速儀檢定，結果為：一、構造功能檢查：各項均符
      合；二、微波發射頻率檢查：頻率標稱值（GHz ）24.125
      ，量測值（GHz ）24.1388 ，差值（％）0.06％；三、發
      射天線輻射場型檢查：主波束寬度：5.0 。旁波束與主波
      束的差：30 .3dB ；四、微波輻射功率強度檢查（mW/cm
      （平方））：發射天線前端0.2，機身四周及後方等位置
      0.0 ；五、發射功率的輻射場型檢查（詳本院卷第82頁圖
      示）；六、速率偵測準確度檢查：當設定速率為25、50、
      60、70、90、100 、110、150 （公里/ 小時）時，差值
      均為0 （公里/ 小時），設定速率為199 公里/ 小時時，
      差值為-1公里/ 小時，判定合格一節，有經濟部標準檢驗
      局委託財團法人台灣電子檢驗中心代施公務檢測用雷達測
      速儀檢定紀錄表1 份附卷可佐（見本院卷第79至83頁），
      綜上所述，堪認本件雷達測速儀係經過檢定合格，本件異
      議人行車速率未超過150km/h，其誤差值應在不大於1km/
      h之合格範圍。此外，本件雷達測速儀附有詳細之使用手
      冊、維護技術手冊供操作人員作為使用之依據，有前揭使
      用手冊、維護技術手冊附卷足參（見本院卷第22至54 頁
      ），尚難認本件雷達測速儀之操作有何不當或失誤之處，
      異議人當時超速行車經以科學儀器測得違規行為，並為警
      依法製單舉發，尚屬有據。綜上，異議人於99年8月4日下
      午2時53分許駕駛上揭車輛行經前開路段時，舉發員警所
      使用之前述雷達測速儀既經檢驗合格，復在有效期限內，
      並依據相關操作手冊使用，其偵測之準確性自值得信賴，
      執勤警員所使用上開雷達測速儀所測得之數據，其精確度
      當毋庸置疑。
（四）又本件舉發照片右上角第3 列數值為MOGA0000000A，雖與
      檢定合格證書所載之號碼MOGA0000000A不同，然查本件雷
      達測速儀所攝之舉發照片中右上角之第3 列數據係代表檢
      定合格單號碼，惟該數據並非雷達測速儀器之強制記載事
      項，因為警員有時會自行登載，有可能出現沒有更新之情
      況一情，業經本件雷達測速儀之銷售廠商即志伸股份有限
      公司人員說明甚詳，有本院公務電話紀錄1 份在卷可參（
      見本院卷第91頁），且經新竹縣政府警察局於100 年12月
      20 日 以竹縣警交字第1000023187號函覆以：本案科學採
      證違規照片上顯示MOGA 0000000A 數值，係為前（97）年
      度經濟部標準檢驗局固定雷達測速器檢定合格單號碼，因
      承辦人員疏失未將98年度檢定合格單號碼MOGA0000000A建
      入相機更新，致DE-9617 號採證相片顯示原97年12月5 日
      （原函誤載為2 月）檢定合格之檢定合格單號碼等情，有
      該函暨所檢附本件雷達測速儀97年12月5 日之檢定合格證
      書各1 份附卷可參，觀諸本件雷達測速儀97年度之檢定合
      格證書，檢定合格單號碼確實為MOGA0000000A、MOGA0000
      000B，與本件舉發照片所顯示之數值相符，綜上，堪認前
      揭數值不符之情況應係警員資料未予更新所致，又該數值
      本非強制輸入之資料，已如前述，從而，縱該數據未予更
      新亦不影響本件雷達測速儀測速之功能，併予說明。
（五）綜上所述，異議人確於前揭時、地，駕駛前揭車輛行經最
      高速限為時速90公里之台68線快速公路12.55 公里處（往
      西）時，其行車時速為時速111 公里，而有超過速限21公
      里（超速20公里以上40公里以下）違規行為之事實，應堪
      認定。原處分機關依道路交通管理處罰條例第33條第1項
      第1 款、違反道路交通管理事件統一裁罰基準表等規定，
      裁處異議人罰鍰3,800元，並依同條例第63條第1 項第1款
      之規定，記違規點數1 點，於法相合，亦屬允當，本件異
      議為無理由，應予駁回。
（六）據上論斷，應依道路交通事件處理辦法第18條，裁定如主
      文。
中    華    民    國  100     年    12    月    27    日
                  交通法庭法  官   林哲瑜
以上正本證明與原本無異。
如不服本裁定，應於裁定送達後5日內向本院提出抗告狀。
中    華    民    國   100    年    12    月    27    日
                          書記官    鍾佩芳